臺灣臺南地方法院刑事判決
110年度易字第1137號
公  訴  人  臺灣臺南地方檢察署檢察官
被      告  楊東展




            姚國忠

                    住○○市○區○○路0段000巷000弄00號        
上列被告因竊盜案件，經檢察官提起公訴（110年度偵字第12353
號），本院判決如下：
    主  文
楊東展犯攜帶兇器竊盜未遂罪，處有期徒刑肆月，如易科罰金，
以新臺幣壹仟元折算壹日；又共同犯攜帶兇器竊盜罪，處有期徒
刑柒月。扣案如附表編號六、十七所示之物均沒收。
楊東展其餘被訴部分無罪。
姚國忠共同犯攜帶兇器竊盜罪，累犯，處有期徒刑捌月。扣案如
附表編號七、九、十五、二十所示之物均沒收。
    事  實
一、楊東展意圖為自己不法之所有，基於竊盜之犯意，於民國11
    0年5月23日上午6時49分許攜帶客觀上足以對人之生命、身
    體安全構成威脅，具有危險性，可供兇器使用之剪線鉗1支
    ，前往臺南市○○區○○路0段000號「益通光能科技股份有限公
    司」廠區，自廠區後方已損壞之欄杆處入內，再持上開剪線
    鉗剪斷廠區內電線，以此方式竊取該電線欲變賣花用，惟因
    誤觸警鈴，未及取走電線即逃逸，故未得逞。
二、楊東展、姚國忠共同意圖為自己不法之所有，基於竊盜之犯
    意聯絡，於110年5月31日上午8時30分許，由楊東展攜帶上
    開剪線鉗、姚國忠則攜帶客觀上足以對人之生命、身體安全
    構成威脅，具有危險性，可供兇器使用之板鎖1支、剪刀1支
    、油壓剪1支，前往前揭廠區，自廠區後方已損壞之欄杆處
    入內，再分持上開剪線鉗、剪刀、油壓剪剪斷廠區內電線，
    共同以此方式竊取電線4捆得手。後因廠區員工謝有利察覺
    有異報警處理，經警於同日下午2時18分許在廠區後方公園
    當場查獲，並扣得電線4捆及如附表所示之物，始查悉上情
    。
三、案經謝有利訴由臺南市政府警察局第三分局報告臺灣臺南地
    方檢察署檢察官偵查起訴。
    理  由
壹、有罪部分
一、關於證據能力之認定：
  ㈠本案所引用具傳聞證據性質之供述證據，因檢察官、被告楊
    東展、姚國忠於本案言詞辯論終結前，均未爭執證據能力，
    本院審酌前開證據之作成或取得之狀況，並無非法或不當取
    證之情事，且亦無顯不可信之情況，依刑事訴訟法第159條
    之5規定，均具有證據能力。
  ㈡其餘所引用卷內非供述證據性質之證據資料，均無違反法定
    程序取得之情形，依刑事訴訟法第158條之4規定反面解釋，
    亦應有證據能力，合先敘明。
二、認定犯罪事實之證據及理由：
    上開犯罪事實，業據被告楊東展、姚國忠於警詢、偵查及本
    院審理中均坦承不諱，核與證人即告訴人謝有利於警詢中之
    證述相符（見警卷第71頁至第76頁），並有臺南市政府警察
    局第三分局搜索扣押筆錄、扣押物品目錄表、扣押物品收據
    、贓物認領保管單、刑案案件照片、監視器錄影光碟及監視
    器錄影畫面翻拍照片在卷可稽（見警卷第17頁至第33頁、第7
    7頁至第85頁、第89頁至97頁、第101頁至第103頁，偵卷第1
    69頁），堪認被告楊東展、姚國忠任意性之自白確與事實相
    符；是本案事證明確，被告犯行洵堪認定，均應予依法論科
    。　　
三、論罪科刑：
　㈠核被告楊東展就事實欄所為，係犯刑法第321條第1項第3款
    、第2項之攜帶兇器竊盜未遂罪；與被告姚國忠就事實欄所
    為，均係犯同法第321條第1項第3款之攜帶兇器竊盜罪。
　㈡被告楊東展、姚國忠就事實欄所示犯行，有犯意聯絡及行為
    分擔，均應論以共同正犯。又被告楊東展就事實欄、所示
    犯行，犯意有別，行為互殊，應予分論併罰。
　㈢被告楊東展就事實欄所示犯行，係已著手於竊盜犯行之實行
    但尚未得手財物，為未遂，爰依刑法第25條第2項規定，按
    既遂犯之刑度減輕之。
　㈣被告姚國忠前因違反毒品危害防制條例案件，經本院以109年
    度簡字第1421號判決判處有期徒刑5月確定，於109年10月19
    日易科罰金執行完畢，有臺灣高等法院被告前案紀錄表在卷
    足參（見本院卷第13頁至第23頁），其於5年內故意再犯本
    件有期徒刑以上之罪，為累犯；參以被告姚國忠於徒刑執行
    完畢後再犯本案，顯見其刑罰反應力格外薄弱，自我控管之
    能力欠缺，主觀上有特別之惡性，爰依刑法第47條第1項規
    定加重其刑。
　㈤茲審酌被告楊東展、姚國忠正值青壯，因一時短於思慮，不
    思以正途獲取所需，任意違犯上開竊盜犯行，所為對社會治
    安及他人財產安全均造成危害，殊為不該，更足見其漠視他
    人財物之所有權，法紀觀念薄弱；惟念被告楊東展、姚國忠
    犯後始終坦承犯行，表現悔意，兼衡所竊財物之價值，暨被
    告楊東展自陳學歷為國中畢業、離婚無子女、入監前從事水
    電工作，須扶養父親、家庭經濟狀況為勉持；被告姚國忠自
    陳學歷為高中肄業、未婚無子女、無親屬須扶養、現擔任水
    泥模板工、家庭經濟狀況為小康（見本院卷第136頁）等一
    切情狀，分別量處如主文所示之刑，並就被告楊東展得易科
    罰金部分諭知易科罰金之折算標準，以示懲儆。
四、沒收部分：
　㈠扣案如附表編號6、17所示之物為被告楊東展所有，編號7、9
    、15、20所示之物為被告姚國忠所有，供其等為本案犯行所
    用，業據被告楊東展、姚國忠供述在卷（見本院卷第134頁
    ），依刑法第38條第2項前段規定，宣告沒收之。
　㈡至其餘扣案物，與本案犯行並無直接相關，且均非違禁物，
    爰不予宣告沒收。
　㈢被告楊東展、姚國忠竊得之電線4捆經尋獲並由告訴人領回，
    依刑法第38條之1第5項規定，不予宣告沒收，併此指明。
貳、無罪部分（被告楊東展）：
一、公訴意旨略以：被告楊東展意圖為自己不法之所有，基於竊
    盜之犯意，於110年5月4日下午4時許，攜帶客觀上足以對人
    之生命、身體安全構成威脅，具有危險性，可供兇器使用之
    老虎鉗1支，前往前揭廠區，自廠區後方已損壞之欄杆處入
    內，再持上開老虎鉗剪斷廠區內電線，以此方式竊取該電線
    欲變賣花用，惟因見員警巡邏經過，未及取走電線即逃逸，
    故未得逞。因認被告楊東展涉犯刑法第321條第1項第3款、
    第2項之攜帶兇器竊盜未遂罪嫌。
二、按犯罪事實應依證據認定之，無證據不得認定犯罪事實；不
    能證明被告犯罪或其行為不罰者應諭知無罪之判決，刑事訴
    訟法第154條第2項、第301條第1項分別定有明文。
三、公訴意旨認被告楊東展涉犯上開攜帶兇器竊盜未遂罪嫌，無
    非係以被告楊東展之自白為其主要論據。然按被告或共犯之
    自白，不得作為有罪判決之唯一證據，仍應調查其他必要之
    證據，以察其是否與事實相符，刑事訴訟法第156條第2項定
    有明文。準此，被告之自白唯有與事實相符者，方得作為證
    據，是被告楊東展雖對此部分被訴事實坦承不諱，惟其自白
    並無其他事證可佐，尚無法認定與事實相符，自無法以之作
    為不利被告楊東展之認定。
四、綜上所述，檢察官提出之證據，僅有被告楊東展之自白，並
    無其他積極證據存在，尚未達到使通常一般人均不致有所懷
    疑，而得確信其為真實之程度，仍有合理之懷疑存在，揆諸
    首揭說明，自不得遽認被告楊東展涉犯檢察官所述之攜帶兇
    器竊盜未遂犯行，本諸無罪推定原則，被告楊東展之犯罪自
    屬不能證明，依法應為無罪判決之諭知。
據上論斷，應依刑事訴訟法第299條第1項前段、第301條第1項，
判決如主文。
本案經檢察官董詠勝提起公訴，檢察官林容萱到庭執行職務。
中華民國111年2月14日
                    刑事第四庭 法  官  王鍾湄
以上正本證明與原本無異。
如不服本判決應於收受本判決後20日內向本院提出上訴書狀，並
應敘述具體理由。其未敘述上訴理由者，應於上訴期間屆滿後20
日內向本院補提理由書狀（均須按他造當事人之人數附繕本）「
切勿逕送上級法院」。 
　　　　　　　　　　　　　　　 書記官  蘇冠杰
中　　華　　民　　國　　111 　 年　　2  　月　　14  　日
【附表】
編號 物品名稱、數量 1 探照燈1個 2 手套1個 3 膠帶2捲 4 垃圾袋1捲 5 飲料瓶1罐 6 剪線鉗1支 7 板鎖5支 8 十字板鎖2支 9 剪刀1支 10 刀子1支 11 塑膠剪裁器1支 12 物品固定器1個 13 綑綁帶2條 
14 挫刀1支 15 膠帶2捲 16 手電筒2支 17 布棉手套20個 18 電動十字板鎖1支 19 十字板鎖4支 20 油壓剪1支 21 老虎鉗7支 22 板鎖9支 23 六角板鎖2支 24 膠帶2捲 25 背包1個 
附錄本案論罪科刑法條：
刑法第320條
意圖為自己或第三人不法之所有，而竊取他人之動產者，為竊盜
罪，處5年以下有期徒刑、拘役或500,000元以下罰金。
意圖為自己或第三人不法之利益，而竊佔他人之不動產者，依前
項之規定處斷。
前2項之未遂犯罰之。
刑法第321條
犯前條第1項、第2項之罪而有下列情形之一者，處6月以上5年以
下有期徒刑，得併科500,000元以下罰金：
一、侵入住宅或有人居住之建築物、船艦或隱匿其內而犯之。
二、毀越門窗、牆垣或其他安全設備而犯之。
三、攜帶兇器而犯之。
四、結夥3人以上而犯之。
五、乘火災、水災或其他災害之際而犯之。
六、在車站、港埠、航空站或其他供水、陸、空公眾運輸之舟、
    車、航空機內而犯之。
前項之未遂犯罰之。